

#### **DATOS PERSONALES**



Luis Eduardo Ospino Linares



leospinol@itc.edu.co



3204980660



Calle 36 L sur # 6-57 este

#### **COMPETENCIAS**

- Solidworks
- o Excel
- Word
- Programación CNC

### **IDIOMAS**

- Español
- o Ingles intermedio

#### **HOBBIES**

- Jugar fútbol
- Leer
- Escuchar música
- Ver series
- Ver fútbol

## LUIS EDUARDO OSPINO LINARES

# Perfil

Ingeniero en procesos industriales, cursando la especialización en seguridad y salud en el trabajo, Me autodescribo como persona organizada, con un espíritu innovador con búsqueda incesante por aprender cosas nuevas. por otra parte, tengo la facilidad de adaptarme a circunstancias y ambientes nuevos con facilidad y de manera muy asertiva.

#### EXPERIENCIA LABORAL

#### Inicio Final

Enero 2014 - junio 2015 Bogotá Dc

## AUXILIAR EN TERMINADO DE OBRA CIVILES

**Tareas realizadas:** Acabado de superficies desarrollando tareas como pinturas disueltas en agua, estucado de muros, pañetado, alistamiento de herramientas y puesto de trabajo al jefe inmediato

#### Inicio Final

Enero 2016 - noviembre 2016 Bogotá Dc

#### PRODUCCIÓN DE LIBROS

**Tareas realizadas:** Producción de libros a partir del desarrollo de las siguientes tareas corte con guillotina, alistamiento de los pedidos, encaratulado, peinado (pegado de la caratula), grabado en la tarjetera.

#### Inicio Final

Marzo 2021 - noviembre 2021 Bogotá Dc

#### **AUXILIAR DE PRODUCCIÓN**

**Tareas realizadas:** Se desarrollaron tareas como llevar un control de la materia prima, sellado de productos, alistamiento de productos, diluir alcohol, colocar los componentes al recipiente del producto.

Escuela tecnológica instituto técnico central

Cabe resaltar que la mayor parte de mí experiencia laboral la he desarrollado como prestador de servicios en acabados de obras civiles.

#### FORMACIÓN ACADÉMICA

Bogotá Dc

Bachiller académico Año: 1999 - 2011 Institución educativa la inmaculada. Chimichagua - Cesar Técnico mecánico de maquinaria industrial Año: 2012 – 2013 Servicio nacional de aprendizaje (SENA). Bogotá Dc Técnico profesional en procesos de manufactura Año: 2018 - 2020 Escuela tecnológica instituto técnico central Bogotá Dc Año: 2020 - 2021 Tecnología en producción industrial Bogotá Dc Escuela tecnológica instituto técnico central Año: 2021 – en curso Ingeniería en procesos industriales